臺灣臺東地方法院民事判決　　　　　　　　92年度訴字第91號
原　　　告　銓元營造有限公司
法定代理人　甲○○
訴訟代理人　蕭芳芳律師
被　　　告　臺東縣政府
法定代理人　乙○○
即代理縣長
訴訟代理人　劉秀真律師
上列當事人間請求給付工程款等事件，本院於民國94年12月29日
言詞辯論終結，判決如下：
    主      文
原告之訴及假執行之聲請均駁回。
訴訟費用由原告負擔。
    事實及理由
壹、程序方面：
    本件原告原法定代理人徐慶元已更易為乙○○，並聲明承受
    訴訟，核屬適法，先予敘明。
貳、原告主張：
    原告於民國88年12月24日以新臺幣（下同）4,537萬元標得
    臺東縣政府「臺東市○市○○○道漫徑路網第二期設置工程
    之景觀工程」（下稱系爭工程），並與被告簽訂系爭工程契
    約書後，即於89年2月10日開工，惟因系爭工程設計監造單
    位即財團法人臺灣大學建築與城鄉研究發展基金會（下稱臺
    大城鄉基金會）未針對系爭工程所需舊枕木（下稱系爭枕木
    ）之供給來源預作市場調查，致延遲原告購入系爭枕木之時
    間，造成影響系爭工程之進度。雖系爭工程業於90年6月13
    日完工，並於同年8月17日驗收完畢，而原告復已受領依系
    爭工程竣工決算明細表所載之全部工程款，惟系爭工程尚有
    如：(一)附表一所示因設計數量與實際施作數量不符，嗣經原
    告依現場實做項次之款項；(二)附表二所示因加高系爭工程高
    程及強化原護坡之結構，而由原告購買土方；及施作原設計
    漏列位於底層碎石級配與瀝青混凝土間應先鋪設黏結物透層
    項次之款項；(三)附表三所示因變更設計而追加5公分密級配
    瀝青混凝土之單價差額工程款；(四)附表四所示施作單孔矩形
    箱涵（乙）項次，因被告指示不予施作，但仍須支付之簽證
    費用；(五)附表五所示因被告設計不當，致原告無法如期購買
    系爭枕木及被告延遲驗收期間，適逢90年7月4日尤特風災侵
    襲所造成之損害，卻遭原告在決算時扣除不予計價之款項等
    情，使原告應對被告追加之工程款分別為(一)1,302,114元；
    (二)365,039；(三)326,809元；(四)4,255元；(五)1,378,121元。另
    原告按前開(一)至(五)項所示金額，依比例計算後，應支出如附
    表六所示包商利稅雜費、勞工安全衛生設備費用，合計為21
    9,461元。復因非原告可抗拒因素，即被告設計錯誤、不當
    、變更設計手續延宕、專業領域知識不足、送審材料刁難致
    耗時費力、現場監造不力、推諉、未積極協助完成驗收等情
    ，及遭受颱風等天然災害，致增加系爭工程工期141天，使
    原告預估之利潤遽降，並受有如附表七所示之損耗費用388,
    596元，故原告得向被告請求如附表一至七所示系爭工程之
    追加工程款合計為3,984,395元，並聲明：(一)被告應給付原
    告3,984, 395元，及自起訴狀繕本送達之翌日（即92年6月
    12日）起至清償日止，按週年利率百分之5計算之利息；
    (二)願供擔保，請准宣告假執行。
參、被告則以：
    原告請求如附表一所示之金額，係以臺大城鄉基金會89年3
    月15日（89）會字第89113號函為依據。據該函係表示：若
    設計數量與現場實做有所誤差時，應就誤差之部分，提出詳
    細說明計算式，並會同現場查驗、估驗後，以憑施作，惟未
    據原告提出業經上開作業程序之證明。如附表二所示「購買
    填壤土或天然礫石級配土」、「鋪設透層」2項，原告並未
    提出預向監造單位或被告要求應施作或增列之證明。施作如
    附表三所示路段「5CMT密級配瀝青混凝土」之原訂單價既為
    89.01元／平方公尺，復經兩造所確認，自應援引作為上開
    項目工程之單價，故原告以126.62元為單價基準，請求其與
    原單價間之差額工程款，並無理由。至於原告所提原證14之
    證據資料，尚不足證明確有如附表四所示單孔矩形箱涵（乙
    ）簽證費用之支出，且係因原告有逕在該箱涵預定施工之位
    置填土整地之歸責事由，始遭監造單位在決算時刪除該項簽
    證費用。被告否認曾指示原告不用施作前揭箱涵工程之事實
    。另原告固於90年6月13日申報竣工，惟並未舉證確有系爭
    工程契約書第18條第(三)項第1款所載：工作物已完成，因不
    可抗力之天然而受損，該保險單內復為經財政部核准不保範
    圍之事實。況系爭工程在被告驗收完畢前，其工作物所遭毀
    損、滅失之危險，原應由原告即承攬人負擔之。故原告請求
    如附表五所示之損害，應無理由。原告所請求如附表一至附
    表五所示之項目既無理由，則原告據該金額比例所得請求之
    包商利稅雜費、及勞工安全衛生設備費用，自屬無據。又系
    爭枕木之項目，在投標前業經公開在案，原告既已得標，即
    應依約履行，而原告遲延工程進度，業據有監工單位之函知
    為憑，否認曾有變更作業遲緩或審核資料刁難之情，故原告
    請求如附表七所示損失之金額，顯屬無據。且兩造對系爭工
    程追加、減後之決算結果，既無爭執或保留後，原告再提出
    前揭追加之款項，並不合理等語置辯，並聲明：(一)請求判決
    駁回原告之訴；(二)若受不利之判決，願供擔保，請准宣告免
    為假執行。
肆、下列事實經兩造協議、同意後，為渠等所不爭執事項（本審
    卷第(二)卷第85頁），自應堪信為真實，本審爰逕採為辯論及
    判決之基礎：
  一、原告於88年12月24日以4,537萬元標得系爭工程後，即與
      被告簽訂系爭工程契約書。
  二、對本院(一)卷第199頁所示系爭工程驗收證明書之內容。
  三、原告已領取依系爭工程決算明細表所載之工程款。
伍、本件經兩造同意行集中審理，並協議、整理限縮爭點為：
  一、原告主張：被告有如附表一所示因設計數量與實際施作數
      量不符，而經原告依現場實作項目，應請求追加工程款1,
      302,114元，有無理由？
  二、原告主張：被告有如附表二所示因加高系爭工程之高程及
      強化原護坡之結構，而由原告購買填壤土或天然礫土級配
      土，另因設計漏列位於底層碎石級配與瀝青混凝土間應先
      鋪設瀝青透層項目，應請求追加購買填壤土及施作瀝青透
      層項目款項365,039元，有無理由？
  三、原告主張：被告應補足如附表三所示以單價126.62元計算
      所追加5公分密級配瀝青混凝土項目，與原單價89.01元計
      算工程款之差額，有無理由？
  四、原告主張：如附表四所示單孔矩形箱涵（乙）項目之簽證
      費用為4,255元，惟因被告指示不予施作，但仍須支付上
      開款項，有無理由？
  五、原告主張：因被告就系爭工程設計系爭枕木之不當，及被
      告於原告90年6月13日系爭工程竣工後延遲驗收，適逢90
      年7月4日尤特風災侵襲，造成已完成之工作物受有1,378,
      121元之損失，請求在決算時遭被告扣除不予計價之前開
      款項，有無理由？
  六、原告請求：因增加上開一至五項之金額，應請求依比例所
      支出合計219,461元之包商利稅雜費、勞工安全設備費，
      有無理由？
  七、原告認因被告系爭工程設計錯誤、不當，造成原告延長工
      期141天，請求如附表七所示388,596元之損耗費用，有無
      理由？
陸、得心證之理由：
    按系爭工程由原告於88年12月24日以4,537萬元得標，89年2
    月10日開工、預定竣工日為同年12月6日、實際完工日為90
    年6月13日、不計入工期天數為141天、同年7月27日初驗、
    同年8月17日驗收合格，所增加工程價款為651,997元、驗收
    扣款為1,513,202元、結算總價為44,508,795元，而原告業
    已受領上開全數工程款等情，有系爭工程竣工決算圖表（下
    稱決算圖表）所附系爭工程結算驗收證明書影本在卷可稽（
    本院第(二)卷第92頁），合先敘明。
  一、原告請求被告應給付如附表一所示現場實作項目之款項，
      係以臺大城鄉基金會89年3月15日（89）會字第89113號函
      為依據。惟查：(1)原告曾於89年3月9日就系爭工程，因設
      計圖與單價分析表內容有差異及數量不符之情，對結算時
      是否依實作實算之疑問，函請被告釋疑；經被告將該函檢
      送臺大城鄉基金會，並請依被告上開函文內容審查後報府
      。嗣該基金會（即設計監造單位）函覆原告，並在主旨記
      載：系爭工程預算書與圖面之差異疑義，請依單價分析表
      之內容施作，另在說明欄第2點記載：「有關數量是否有
      誤得依現場實作數量結算，並請營造單位（係指原告）就
      有誤差之部分，提出詳細說明計算式，會同（係指監造單
      位）現場查驗後辦理估驗」等情，有原告89年3月9日、被
      告89年3月13日（89）府計企028226號、臺大城鄉基金會
      89年3月15日（89）會字第89113號函影本在卷可稽（本院
      第(一)卷第73頁至第75頁）。故依臺大城鄉基金會上開函文
      所示，係請原告依「單價分析表」之內容施作，若上開分
      析表所載之數量確誤差時，原告應提出詳細說明及計算方
      式，並會同監造單位現場查驗有無施工之必要、數量、品
      質後，始得據以估驗。據此，監造單位已就施作數量基準
      、現場實作之情形，明確表示認定之方式及標準，非為如
      原告於93年5月28日準備書狀所述：該函意旨：「已同意
      只要原告確有施作，就可辦理估驗」之情（本院第(二)卷第
      173頁第8行至第9行）。(2)另「契約內工程數量因計算錯
      誤，致其實作數量與契約數量有顯著之差異者，甲方（係
      指被告）得依乙方（係指原告）之申請，辦理變更設計後
      核實計之」、「本工程經甲方同意如有增減時，按照實際
      數量結算.. 」，系爭工程契約書第11條第(三)項、第6條第
      (二)項分別記載明確（本院第(一)卷第19頁、第22頁）。如附
      表一所示之工程包括第26項次、第40項次至第43項次、第
      45項次、第53項次、第68項次之項目，雖據原告提出上開
      第40項次至第43項次之臺東縣政府單價分析表影本（本院
      第(一)卷第82頁、第84頁、第86頁、第88頁），但原告仍未
      就所主張現場實作之數量，提出確實已符前開臺大城鄉基
      金會所認定標準之證據資料。(3)至於工程決算書無論係由
      原告或監造單位所提出，惟須經兩造審查核對無誤後，始
      正式製成決算書。查：前揭所示項次之項目款項，已經兩
      造決算後付清在案，業為兩造所不爭，復有附在決算圖表
      內之工程決算明細表影本在卷可稽（本院第(二)卷第93頁至
      第100頁），另參諸原告未就上開決算過程，確曾有爭執
      或保留之事項，舉證以實其說。是應堪認定原告就上開項
      次項目之決算並無爭執，故原告在兩造決算之後，復請求
      被告應給付如附表一所之工程款，顯無理由甚明。
  二、按原告於89年3月3日函被告表示：系爭工程施工期間依監
      造單位指示辦理變更觀海平台（即決算書第27項次）放樣
      後之調整，及觀海平台混凝土護坡更改結構尺寸等情。嗣
      臺大城鄉基金會於89年3月15日函被告，在主旨記載：系
      爭工程觀海平台混凝土護坡結構變更尺寸一案，詳如說明
      ，另在說明欄第2點則記載：「有關觀海平台之設置需與
      豐里海濱土堤相互配合以降低大浪襲擊之風險，因此有加
      高原有高程及強化原護坡結構之必要，有關變更設計之圖
      面及預算如附件」等語，有被告該日、臺大城鄉基金會該
      日（89）會字第89114號函影本在卷可稽（本院第(一)卷第
      226頁、第228頁），足證系爭工程確有因高程增加而變更
      上開觀海平台護坡設計之事實。此外，復有上開觀海平台
      原剖面圖與變更設計後之護坡剖面圖附在決算圖表內可稽
      （影本附在本院第(二)卷第110頁至第111頁），另參原告所
      提原證18之1以透明壓克力頁所顯示原設計高程地貌，與
      現場施工後測得地形高程之差距，而應回填土方之圖表（
      本院第(一)卷第229頁），故應足認定原告因高程增高後，
      確有增加填壤土或天然礫土級配土之土方，以維護上開觀
      海平台護坡之施作行為。至於在鋪設土壤粒料層或基層上
      與瀝青混凝土面層下之間，為使前揭面層及底層之結合和
      及保持完整，在工程規範上必有施作黏結物之透層項目，
      此參內政部營建署有關瀝青透層之施工手冊及行政院公共
      工程委員會瀝青透層施工說明書影本在卷可稽（本院第(一)
      卷第205頁至第225頁），復參內政部營建署臺東鐵路新站
      2之1號道路工程詳細表，另據系爭工程決算明細表內第14
      項次、第15項次亦分別有鋪設透層、黏層之項目可證，故
      前揭觀海平台之施作，既因增加高程而應增加之土方，已
      如前述，則所增加之土方表層與其上之瀝青混凝土間，依
      前所述，理應鋪設透層之事實，應屬當然。惟查：如附表
      二所示第27項次之觀海平台項目之工程款，在決算時由原
      契約所估列之2,981,399.33元，刪減該項目之工程款為
      319,422.23元後，該項次之決算金額為2,661,977.10元；
      而同附表二所列第40項次至第43項次中之第42項次海岸自
      行車道（C）項目中，經決算後，亦經刪減工程款514,922
      .40 元等情，均在決算明細表記載明確（本院第(二)卷第96
      頁、第98頁），故原告縱有為上開增加土方或透層之施作
      ，但據上開刪減工程款之情，應可判斷兩造間應就前揭施
      作項目已為討論，並在無爭執、達成共識後，始製成前揭
      決算明細表，洵無疑義，故原告再請求如附表二所示之工
      程款，顯屬乏據甚明。
  三、至於原告雖主張因變更設計追加5公分「瀝青混凝土」工
      程項目，其單價應依伊所提原證13所示臺東縣政府工程決
      算書（本院第(一)卷第107頁至第108頁）內所列第61項「Ｋ
      ＮＯ至海巡營區道路新舖ｔ＝５㎝ＡＣ」項目所示每平方
      公尺以126.62元計價，而非以同上開決算書NO15所列「５
      ㎝Ｔ密級配瀝青混凝土」項目所示每平方公尺以89.01元
      計價，惟被告僅依前揭89.01元之單價計算工程款，故尚
      應補足上開單價間如附表三所示差額之工程款等語。經查
      ：按「本工程經甲方同意如有增減時，按照實際數量結算
      ，即已契約中有工程項目及單價，依竣工實作結算數量計
      結..。」，系爭工程契約書第6條第(二)項定有明文。在原
      告無法舉證前述項次項目之工程確應以每平方公尺126.62
      元計價，或被告已同意依前開單價計算之事實前，則已存
      在系爭工程決算明細表第16項次，既有單價為每平方公尺
      89.01元之「鋪設熱拌密集級配瀝青混凝土」工程項目者
      ，原告自應依前揭契約書所載，按契約已有工程之項目及
      以89.01元之單價計算甚明，故原告如附表三所示之主張
      ，並無理由。
  四、原告主張如附表四所示單孔矩形箱涵（乙）項目業經土木
      技師簽證，惟因被告指示不予施作，但仍須支付上開簽證
      費4,255元等語。經查：原告雖提出據以主張之原證14所
      示單孔矩形箱涵（乙）項目設計明細表（本院第(一)卷第10
      9頁至第111頁），作為請求之依據。惟該表內均僅由高立
      信土木技師事務所註記：「本簽證僅對箱涵本體結構負責
      ，由於構造物係位於出海口，暴雨時，如逢漲潮，易造成
      漩渦，構造物如有沼陷之虞」等語，並無任何有關經原告
      指示無庸施作之記載。另由系爭工程決算明細表內第39項
      次單孔矩形箱涵（乙）項目記載：原列該項目之單價為89
      ,373.09 元，惟決算時所列之金額為０（本院第(二)卷第97
      頁），是該工程項目之工程款業遭刪除，故被告既否認曾
      有不予施作之指示，而原告就其所述之上開事實，卻又無
      法舉證以實其說之情形下，依舉證責任分配之原則，自應
      為原告無理由之認定。
  五、原告主張：因被告未針對系爭工程所需系爭枕木之供給來
      源預作市場調查，即在系爭工程中設計鋪設系爭枕木，顯
      係設計不當，致延遲原告購入系爭枕木之時間，造成影響
      系爭工程之進度，至遭風災時，始造成原告之損害等語。
      經查：
    (一)原告於70年1月13日經核准設立，資本總額為9,750萬元，
      迄今承造工程不計其數，有公司登記資基本資料查詢表在
      卷可稽（本院第(二)卷第112頁），顯見原告對相關營建工
      程自有相當承作之經驗，應屬疑義。而系爭工程係經公開
      上網招標，有關施作內容之資訊，應已具公開及透明化，
      故原告對系爭枕木應為系爭工程之項目之1，及對其供取
      來源，必本其專業評估認無問題後，始參與投標，據此，
      88年12月24日系爭工程開標當日，除原告外，復有其餘6
      家合格之營造公司參與競標，惟仍由原告以底價百分之92
      之價格得標，顯見原告客觀上對系爭枕木之取得並無困難
      ，故原告自應依系爭工程契約之約定履行系爭工程之施作
      。另由原告曾因系爭枕木供給有疑慮，經兩造及臺大城鄉
      基金會派員開會協調後，仍達成「仍請承包商（係指原告
      ）依契約約定履行」之結論；嗣被告就行政院公共工程委
      員會對原告續對上開系爭枕木履約疑義之調解建議內容，
      在函覆該委員會時記載：「再由申請人（係指原告）向供
      應商購買（係指系爭枕木）繼續施作之」之建議，有系爭
      工程承包商釋疑協調會議記錄、原告89年9月13日（89）
      府計資字第093150號函影本在卷可稽（本院第(一)卷第51頁
      、第66頁），顯見原告本應依系爭工程契約之約定，為系
      爭枕木之施作，豈能於得標後，迭以無法順利取得系爭枕
      木為原因，而認屬不可歸責原告之因素甚明。
    (二)次按「甲方（係指被告）應於工程完工後30日內辦理初驗
      ，初驗合格後，甲方應於20日內派員辦理驗收.. 」、「
      在驗收接管前，遭遇颱風.. 等人力不可抗拒之天然災害
      時，乙方應在災害發生後，按保險單規定限期向保險公司
      報請理賠，並於3日內報請甲方派員會同勘查屬實，並取
      具證明確認乙方已善盡防範之責，得按實需工作時間展延
      工期.. 」、「本工程驗收合格後，乙方（係指原告）應
      依照甲方指定之接管單位辦理點交.. 」，系爭工程契約
      書第18條第(三)項、第22條第(三)項、第(五)項分別記載明確。
      經查：臺東縣地區在每年夏季迭受颱風之侵襲，此為公眾
      週知之事實，而原告營業處所既設在臺東縣臺東市○○路
      ，復承作臺東縣各區之營造工程，故對上情應知之甚稔，
      參諸系爭工程施作地點係在面臨海岸線之處，復為原告在
      投標時應已知悉，故系爭工程項目能否經保險公司承保或
      續保，應均已在原告風險評估之範圍內。另系爭工程於90
      年6月13日申報完工，90年7月4日尤特風災侵襲後，兩造
      及臺大城鄉基金會均派員於90年7月10日現場會勘後達成
      ；「其餘風災造成損害之部分，即應立即進行整理修復工
      作，並得延長工期30日曆天。」之結論，嗣被告於90年7
      月27日對系爭工程進行初驗，於90年8月17日驗收合格等
      情，已如前述，並有系爭工程尤特風災勘驗記錄表、初驗
      紀錄表、結算驗收證明書影本在卷可稽（本院第(一)卷第11
      2頁、第(二)卷第92頁、第105頁至第106頁），故應堪認被
      告對系爭工程已循正常之驗收程序，兩造並在上開風災後
      ，依前揭契約約定，達成延長工期30日曆天之協議甚明。
      又工作毀損、滅失之危險，於定作人受領前，由承攬人負
      擔，民法第508條第1項定有明文，故系爭工程既在驗收合
      格、點交被告前，若發生工作物之毀損、滅失，依前揭規
      定，理應由原告負其風險自明。至於原告提出卷附「營造
      工程保險概述」之文章，指摘因被告有系爭設計錯誤、遺
      漏所致工作物毀損或滅失之情，而屬財政部核准保險單不
      保之範圍，而應依系爭工程契約書第18條第(三)項第1款之
      約定，就原告已完成之工作項目本身受損時，被告應按契
      約單價計算給付原告工程款一節。然按上開條款係記載：
      「.. 在驗收接管前，遭遇颱風. 等.. 天然災害時，..
      經查證屬實保險單內財政部核准不保範圍時，應依下列規
      定，補償其損失：1、乙方已完成之工作項目本身受損時
      ，除已完成部分仍應按契約單價計價外.. 」等情，惟查
      ：原告並未提出經前揭被告或監造單位查證確屬不保範圍
      之證明，是其所前揭主張顯屬無據。
    (三)況如附表五所示第18項次、第27項次、第42項次、第47項
      次、第55項次、第68項次之入口A式護欄、觀海平台、海
      岸自行車道（C）、枕木步道（H）、景觀座椅、鍍鋅石籠
      網護坡工程項目，在原分別估列332,635.84元、2,981,39
      9.33元、7,457,388.57元、317,719.84元、415,702.40元
      、1,340,680.32元之工程款，但在決算時經分別刪減5,78
      5.60元、319,422.23元、514,922.40元、267,783.52元、
      214,346.55元、55,861.68元之工程款（即合計如附表五
      所示合計之金額），有系爭工程決算明細表影本在卷可按
      （本院第(二)卷第95頁至第96頁、第98頁至第100頁），顯
      見兩造就前開刪減之項目及金額已達成一致。
    (四)至於原告所提行政院公平交易委員會於86年11月28日（86
      ）公貳字第8605226005號函示，認為如有可歸責於主辦機
      關卻使交易雙方所負擔風險顯不相當，而超過承商可預期
      之完工風險，倘又不能就同一情事要求補償，將涉有顯失
      公平之虞等情（本院第(一)卷第245頁），主張被告應給付
      在決算時，遭不予計價之前開金額。查：被告縱有上開函
      示所示之事項，而認對原告顯失公平之虞時，亦須經兩造
      經協議其補償之方式及金額，核與原告應依系爭工程契約
      履行之義務無涉。綜上所述，原告於決算後，嗣再請求如
      附表五所示之工程款，已無理由。
  六、原告請求如附表一至附表五所示之金額，既無理由，已如
      前述，則原告據上開金額請求如附表六所示依比例計算之
      包商利稅雜費、勞工安全設備費款項，亦無理由甚明。
  七、原告另主張：本依「工程風險分擔基本原則」，即該風險
      之發生係誰能掌握控制後果，即由其承擔該項風險；若為
      雙方均無法控制之風險，則由業主負擔，並據此認定因被
      告在系爭工程有設計路線地點錯誤，未善盡設計調查；設
      計圖與合約詳細表錯誤出入甚多；變更設計時程過長影響
      原告甚鉅；專業領域知識不夠；送審材料刁難，文書往返
      ，耗時費力；現場監造不力，每有責任即推諉；未積極協
      助完成驗收等，非可歸責原告之事由，致原告展延工期達
      14 1天，故原告自可請求該期間即如附表七所示工程管理
      人事費，包括會計、監工人員薪資、水電費及資金利息之
      損失等語。經查：依系爭工程契約書第24條就逾期罰款有
      ：「乙方（係指原告）如不依照契約規定期限完工，應按
      逾期日數，每日賠償甲方（係指被告）損失按結算總價千
      分之1計算逾期罰款；.. 」之約定，而第11條亦有約定「
      .. 卻非可歸責於乙方之理由，而需展延工期時，乙方應
      於事故發生七日或其事故消失後七日內，向甲方申請核實
      展延工期，.. 」等情（本院第(一)卷第21頁、第39頁）。
      系爭工程結算驗收證明書內僅記載不計入工期天數為141
      天、在履約逾期總天數欄內記載：「無」，且無逾期違約
      金之扣款，有上開證明書影本在卷可按，故兩造間顯就展
      延之工期天數之認定，已達成協議。至於原告主張被告有
      可歸責之事由致前揭工期之展延，除列舉抽象之事由外，
      並未具體指出確屬被告可歸責之事由，是應認原告請求如
      附表七所示之金額，並未盡舉證之責，是原告請求如附表
      七所示金額之工程款，應認無理由，應昭灼然。
柒、綜上所述，本件原告爰引如附表一至附表七所示項次之系爭
    工程項目，在系爭工程決算後，復對被告請求追加前揭附表
    所示之工程款，並聲明：被告應給付原告3,984,395元及自
    起訴狀繕本送達之翌日（即92年6月12日）起至清償日止，
    按週年利率百分之5計算之利息，為無理由，應予駁回。至
    於原告之訴既經駁回，則其假執行之聲請亦失所依附，亦應
    予駁回。
捌、據上論結，本件原告之訴為無理由，依民事訴訟法第78條之
    規定，判決如主文。
中　　華　　民　　國　　94　　年　　12　　月　　30　　日
                     民事庭  法  官
以上正本係照原本作成。
如對本判決上訴，須於判決送達後20日內，向本院提出上訴狀
中　　華　　民　　國　　95　　年　　 1　　月　　 5　　日
                             書記官　林建成
